臺灣新北地方法院刑事判決
                                     111年度審簡字第17號
公  訴  人  臺灣新北地方檢察署檢察官
被      告  陳國慶


上列被告因竊盜案件，經檢察官提起公訴（110年度偵緝字第213
6號、第2137號、第2138號、第2139號、第2140號），經被告自
白犯罪，本院認宜以簡易判決處刑（原受理案號：110年度審易
字第1536號），判決如下：
    主  文
陳國慶犯如附表所示之罪，各處如附表「罪名及宣告刑」欄所示
之刑及沒收。有期徒刑部分應執行有期徒刑拾壹月，如易科罰金
，以新臺幣壹仟元折算壹日。
    事實及理由
一、本件犯罪事實及證據，除下列事項應補充、更正外，其餘均
    引用如附件檢察官起訴書之記載： 
　㈠證據清單及待證事項欄㈠編號2證據方法有關「新北市政府警
    察局109年12月7日新北鑑字第1092384520號鑑驗書1份」，
    應更正為「新北市政府警察局109年12月7日新北警鑑字第10
    92384520號鑑驗書1份」。　
　㈡附表編號1竊盜犯行欄第1行所載「民國109年10月15日12時49
    分許」，應更正為「民國109年10月15日11時8分許」。
　㈢證據部分補充「被告陳國慶於民國111年1月4日本院訊問程序
    時之自白」。
二、論罪科刑理由：
　㈠按大樓式或公寓式住宅之地下室，係附屬於該大樓或公寓，
    為該種住宅居住人生活起居場所之一部分，與住宅之關係密
    不可分。且按刑法第321條第1項第1款之侵入住宅竊盜罪，
    所謂「住宅」，乃指人類日常居住之場所而言，公寓亦屬之
    ，而公寓樓梯間可直接通往上開地下停車場，係專供該區公
    寓住戶停放車輛，雖地下停車場原僅提供各住戶停放車輛使
    用，然就公寓之整體而言，該停車場可謂構成其公寓之一部
    分，與公寓有密切不可分之關係，如侵入該種住宅地下室竊
    盜，自應依刑法第321條第1項第1款論罪（最高法院76年度
    台上字第2972號判決意旨參照）。查：如附件起訴書附表編
    號1竊盜犯行欄所載之遭竊地點即新莊區後港一路49巷1弄1
    號之地下停車場，為該公寓大廈住戶之停車場，有新北市政
    府警察局新莊分局110年1月20日新北警莊刑字第1103994071
    號函附之現場勘察報告、本院卷附之網路GOOGLE地圖查詢結
    果各1份在卷可參（110年度偵字第9341號偵查卷第33頁至第
    42頁），是揆諸前揭說明，該地下室屬住宅之一部分，應可
    認定。
　㈡核被告就如附件起訴書附表編號1所為，係犯刑法第321條第1
    項第1款之侵入住宅竊盜罪；就如附件起訴書附表編號2所為
    ，係犯刑法第320條第3項、第1項之竊盜未遂罪；就如附件
    起訴書附表編號3、4、5所為，均係犯刑法第320條第1項之
    竊盜罪。
　㈢累犯，加重其刑（僅列最近合於累犯之前科）：
    ⒈於100年間，因施用毒品案件，經臺灣桃園地方法院以101 
      年度審易字第352號判決判處有期徒刑6月確定。
    ⒉於100年間，因竊盜案件，經本院以101年度簡字第681號判
      決判處有期徒刑4月確定。
    ⒊於100年間，因施用毒品案件，經本院以101年度簡字第256
      4號判決判處有期徒刑6月確定。
　　⒋於101年間，因竊盜案件，經本院以101年度簡字第7570號
      判決判處有期徒刑3月確定。
　　⒌於101年間，因竊盜案件（3罪），經本院以101年度簡字第
      5071號判決判處有期徒刑6月、6月、6月，應執行有期徒
      刑1年4月確定。
　　⒍於101年間，因竊盜案件（4罪），經本院以101年度簡字第
      6417號判決判處有期徒刑4月、4月、3月、2月，應執行有
      期徒刑8月確定。
    ⒎於101年間，因施用毒品案件，經本院以101年度易字第234
      3號判決判處有期徒刑4月確定。
　　⒏於101年間，因竊盜案件，經本院以102年度易字第574號判
      決判處有期徒刑4月確定。　　
　　上開⒈至⒏案，經本院以102年度聲字第3078號裁定應執行有
    期徒刑3年10月確定，於104年5月18日假釋出監，嗣經撤銷
    假釋，應執行殘刑9月9日，於106年8月4日執行完畢，此有
    臺灣高等法院被告前案紀錄表在卷可徵。其於有期徒刑執行
    完畢後，5年內故意再犯本件有期徒刑以上之5罪，均為累犯
    。再本院考量其前案構成累犯所為亦包含竊盜罪，並經徒刑
    執行完畢，理應產生警惕作用，返回社會後應自我控管，不
    再觸犯有期徒刑以上之罪，然而被告卻故意再犯本件竊盜之
    5罪，足見被告有其特別惡性，且上開所載前罪之徒刑執行
    並無成效，其對於刑罰之反應力明顯薄弱，故認上開之5罪
    ，均仍有必要依刑法第47條第1項之規定各加重其刑。 　
　㈣按瘖啞人之行為，得減輕其刑，刑法第20條定有明文。查：
    被告為瘖啞人，於開庭時均須手語翻譯人員代為翻譯始得溝
    通，有偵查、本院訊問程序筆錄可佐（110年度偵緝字第213
    6號偵查卷第173頁至第177頁；本院卷附111年1月4訊問筆錄
    ），堪認被告為瘖啞人，爰均依刑法第20條規定減輕其刑。
　㈤又被告就如附件起訴書附表編號2所示犯行，雖已著手於竊盜
    行為之實施，惟未生竊得財物之結果，其犯罪尚屬未遂，爰
    依刑法第25條第2項規定減輕其刑。
　㈥被告就如附件起訴書附表編號1、3、4、5部分，同時有1次刑
    之加重及1次刑之減輕事由，依法應予先加後減之；就如附
    件起訴書附表編號2部分，同時有1次刑之加重及2次刑之減
    輕事由，依法應先加後遞減之。　　　
　㈦被告所犯上開1次加重竊盜既遂、1次竊盜未遂、3次竊盜既遂
    犯行，共5罪，犯意各別，行為互殊，應予分論併罰。　
三、刑法第57條科刑審酌：
    爰以行為人責任為基礎，並審酌被告前有多次竊盜前科，有
    臺灣高等法院被告前案紀錄表1份在卷可稽，素行不佳，且
    被告雖為瘖啞人士，惟尚有工作之能力，卻不思以正當途徑
    獲取所需，竟任意竊取他人財物，不僅輕忽他人財產法益，
    並嚴重破壞社會秩序，所為應予非難，但念其犯後坦承犯行
    ，態度尚可，並兼衡被告之犯罪動機、目的、手段、竊得物
    品之價值，及未與被害人等達成和解或調解，亦未進行賠償
    ，及國小肄業之教育程度、從事粗工、貧寒之家庭經濟狀況
    （110年度偵字第16815號偵查卷〈下稱第16815號偵卷〉第9頁
    ）等一切情狀，分別量處如附表罪名及宣告刑欄所示之刑及
    均諭知易科罰金之折算標準，暨就有期徒刑部分依法定其應
    執行之刑及諭知易科罰金之折算標準。
四、沒收：
  ㈠按犯罪所得，屬於犯罪行為人者，沒收之。前2項之沒收，於
    全部或一部不能沒收或不宜執行沒收時，追徵其價額。刑法
    第38條之1第1項前段、第3項定有明文。查：被告分別竊得
    如附件起訴書附表編號1被害人劉永文所有之現金新臺幣2,0
    00元、編號3告訴人張中睿所有之無氣噴漆機1支、噴漆用風
    車1支、電動攪拌機2支、編號4告訴人苗育融所有之物理9HP
    高壓沖洗機1台、編號5告訴人林士泓所有之電動打釘槍1支
    、水平雷射儀器1台、電鑽1台、切管機1台，均屬被告之犯
    罪所得，未扣案亦未返還上開被害人、告訴人等，為避免被
    告無端坐享犯罪所得，且經核本案情節，宣告沒收並無過苛
    之虞，是以上開犯罪所得，均自應在各次竊盜犯行項下，分
    別依刑法第38條之1第1項前段、第3項之規定予以宣告沒收
    ，於全部或一部不能沒收或不宜執行沒收時，均追徵其價額
    。
　㈡按犯罪所得已實際合法發還被害人者，不予宣告沒收或追徵
    ，刑法第38條之1第5項定有明文。查：被告所竊得如附件起
    訴書附表編號4告訴人苗育融所有之車牌號碼000-0000號自
    用小客貨車1台，已由告訴人苗育融領回，有贓物認領保管
    單1紙附卷可佐（第16815號偵卷第27頁），依刑法第38條之
    1第5項規定，自不得宣告沒收及追徵。
五、依刑事訴訟法第449條第2項、第3項、第454條第2項、第450
    條第1項，刑法第320條第1項、第3項、第321條第1項第1款
    、第47條第1項、第20條、第25條第2項、第41條第1項前段
    、第8項、第51條第5款、第38條之1第1項前段、第3項，刑
    法施行法第1條之1第1項，逕以簡易判決處刑如主文。
六、如不服本判決，得自收受送達之日起20日內，具狀向本院提
    出上訴狀，上訴於本院第二審合議庭（須附繕本）。
本案經檢察官洪三峯偵查起訴，由檢察官黃明絹到庭執行職務。
中　　華　　民　　國　　111 　年　　1 　　月　　14　　日
                  刑事第二十四庭法  官 　潘 長 生 
上列正本證明與原本無異。
                                書記官   許 雅 琪
中　　華　　民　　國　　111 　年　　1 　　月　　14　　日
中華民國刑法第320條
意圖為自己或第三人不法之所有，而竊取他人之動產者，為竊盜
罪，處5 年以下有期徒刑、拘役或50萬元以下罰金。
意圖為自己或第三人不法之利益，而竊佔他人之不動產者，依前
項之規定處斷。
前二項之未遂犯罰之。

中華民國刑法第321 條
犯竊盜罪而有下列情形之一者，處6 月以上、5 年以下有期徒刑
，得併科新臺幣10萬元以下罰金：
一、侵入住宅或有人居住之建築物、船艦或隱匿其內而犯之者。
二、毀越門扇、牆垣或其他安全設備而犯之者。
三、攜帶兇器而犯之者。
四、結夥三人以上而犯之者。
五、乘火災、水災或其他災害之際而犯之者。
六、在車站、埠頭、航空站或其他供水、陸、空公眾運輸之舟、
    車、航空機內而犯之者。
前項之未遂犯罰之。
附表：
編號      犯罪事實            罪名及宣告刑  1 如附件起訴書附表編號1所示犯行 陳國慶犯侵入住宅竊盜罪，累犯，處有期徒刑肆月，如易科罰金，以新臺幣壹仟元折算壹日。未扣案之犯罪所得現金新臺幣貳仟元沒收，於全部或一部不能沒收或不宜執行沒收時，追徵其價額。  2 如附件起訴書附表編號2所示犯行 陳國慶犯竊盜未遂罪，累犯，處拘役參拾日，如易科罰金，以新臺幣壹仟元折算壹日。  3 如附件起訴書附表編號3所示犯行 陳國慶犯竊盜罪，累犯，處有期徒刑肆月，如易科罰金，以新臺幣壹仟元折算壹日。未扣案之犯罪所得無氣噴漆機壹支、噴漆用風車壹支、電動攪拌機貳支均沒收，於全部或一部不能沒收或不宜執行沒收時，追徵其價額。  4 如附件起訴書附表編號4所示犯行  陳國慶犯竊盜罪，累犯，處有期徒刑參月，如易科罰金，以新臺幣壹仟元折算壹日。未扣案之犯罪所得物理9HP高壓沖洗機壹台沒收，於全部或一部不能沒收或不宜執行沒收時，追徵其價額。  5 如附件起訴書附表編號5所示犯行 陳國慶犯竊盜罪，累犯，處有期徒刑伍月，如易科罰金，以新臺幣壹仟元折算壹日。未扣案之犯罪所得電動打釘槍壹支、水平雷射儀器壹台、電鑽壹台、切管機壹台均沒收，於全部或一部不能沒收或不宜執行沒收時，追徵其價額。 

--------------------------------------------------------
附件： 
臺灣新北地方檢察署檢察官起訴書
                                   110年度偵緝字第2136號
                                   110年度偵緝字第2137號
                                   110年度偵緝字第2138號
                                   110年度偵緝字第2139號
                                   110年度偵緝字第2140號
　　被　　　告　陳國慶　男　43歲（民國00年00月00日生）
　　　　　　　　　　　　住新北市○○區○○街000號2樓
　　　　　　　　　　　　國民身分證統一編號：Z000000000號
上列被告因竊盜案件，已經偵查終結，認應提起公訴，茲將犯罪
事實及證據並所犯法條分敘如下：
　　　　犯罪事實
一、陳國慶為瘖啞人士，意圖為自己不法之所有，基於竊盜之犯
    意，分別為附表所示之犯行，嗣附表所示之人查悉物品失竊
    後報警，始為警循線查悉上情。
二、案經王再傳、苗育融訴由新北市政府警察局三重分局、張中
    睿、林士泓訴由新北市政府警察局樹林分局及新北市政府警
    察局新莊分局報告偵辦。
　　　　證據並所犯法條
一、證據清單及待證事實：
  ㈠附表編號1部分：
編號 證　據　方　法　　 待　證　事　實　　 1 被害人劉永文於警詢時之 指述　　　　　 證明上開犯罪事實。 2 現場監視器畫面截圖及現場照片共14張、新北市政府警察局新莊分局110年1月20日函暨檢附之現場勘驗報告及新北市政府警察局109年12月7日新北鑑字第1092384520號鑑驗書1份 ⑴證明上開犯罪事實。 ⑵經警採檢現場地下室及樓梯口處監視器轉移棉棒及指紋，經送鑑驗比對，轉移棉棒取得之DNA-STR型別及指紋與被告DNA-STR型別及指紋相符 
   ㈡附表編號2部分：
編號 證　據　方　法　　 待　證　事　實　　 1 被告陳國慶於警詢中之自白　　　　　　　 證明上開犯罪事實。 2 告訴人王再傳於警詢時之指訴 證明上開犯罪事實。 3 路口監視器畫面截圖6張 證明上開犯罪事實。  
   ㈢附表編號3部分：
編號 證　據　方　法　　 待　證　事　實　　 1 被告陳國慶於警詢及偵查中之自白　　　　　　　 證明上開犯罪事實。 2 告訴人張中睿於警詢時之指訴 證明上開犯罪事實。 3 現場及路口監視器畫面截圖5張 證明上開犯罪事實。 
  ㈣附表編號4部分：
編號 證　據　方　法　　 待　證　事　實　　 1 被告陳國慶於警詢及偵查中之自白　　　　　　　 證明上開犯罪事實。 2 告訴人苗育融於警詢時之指訴 證明上開犯罪事實。 3 路口監視器影像截圖暨扣案車輛照片共10張、新北市政府警察局三重分局扣押筆錄暨扣押物品目錄表、贓物認領保管單、新北市政府警察局車輛尋獲電腦輸入單各1份 證明上開犯罪事實。 
   ㈤附表編號5部分：
編號 證　據　方　法　　 待　證　事　實　　 1 被告陳國慶於警詢及偵查中之自白　　　　　　 證明上開犯罪事實。 2 告訴人林士泓於警詢時之指訴 證明上開犯罪事實。 3 路口監視器畫面截圖14張 證明上開犯罪事實。 
二、核被告如附表5次所為，分別係犯如附表所犯法條欄所載之
    竊盜罪嫌。其5次竊盜犯行間，犯意各別，行為互殊，請予
    分論併罰。被告所竊得如附表所示之物，除附表編號4所示
    之自用小貨車已合法發還告訴人苗育融外，其餘等物屬為犯
    罪所得，尚未合法發還，請依刑法第38條之1第1項前段及第
    3項之規定宣告沒收，並於全部或一部不能沒收或不宜執行沒收
    時，追徵其價額。
三、依刑事訴訟法第251條第1項提起公訴。
　　此　致
臺灣新北地方法院
中　　華　　民　　國　 110　　年　　8　   月　　11  　日
　　　　　　　　　　　　　　　檢　察　官　洪三峯
本件正本證明與原本無異
中　　華　　民　　國　 110　　年　　8　　 月　　19　　日
　　                          書　記　官  謝侑虔
附錄本案所犯法條全文
中華民國刑法第320條
意圖為自己或第三人不法之所有，而竊取他人之動產者，為竊盜
罪，處 5 年以下有期徒刑、拘役或 50 萬元以下罰金。
意圖為自己或第三人不法之利益，而竊佔他人之不動產者，依前
項之規定處斷。
前二項之未遂犯罰之。
中華民國刑法第321條
犯前條第 1 項、第 2 項之罪而有下列情形之一者，處 6 月以
上 5 年以下有期徒刑，得併科 50 萬元以下罰金：
一、侵入住宅或有人居住之建築物、船艦或隱匿其內而犯之。
二、毀越門窗、牆垣或其他安全設備而犯之。
三、攜帶兇器而犯之。
四、結夥三人以上而犯之。
五、乘火災、水災或其他災害之際而犯之。
六、在車站、港埠、航空站或其他供水、陸、空公眾運輸之舟、
    車、航空機內而犯之。
前項之未遂犯罰之。
附表：
編號 竊盜犯行 所犯法條 參考案號 1 陳國慶於民國109年10月15日12時49分許，侵入新北市○○區○○○路00巷0弄0號地下停車場（侵入住宅部分，未據告訴），見劉永文停放於該處之車牌號碼000-000號營業小客車無人看顧，竟意圖為自己不法之所有，基於竊盜之犯意，以不詳方式，破壞該車車窗（毀損部分，未據告訴）而竊取車內零錢新臺幣（下同）約2,000餘元，得手後逃逸。嗣劉永文察覺車窗毀損、零錢失竊後報警，始為警循線查悉上情。 刑法第321條第1項第1款加重竊盜罪 110年度偵緝字第2136號 2 陳國慶於109年12月30日20時許，在新北市○○區○○○路○○道路00號停車格處，見王再傳停放於該處之車牌號碼000-0000號營業小客車無人看顧，竟意圖為自己不法之所有，基於竊盜之犯意，徒手破壞該車車窗（毀損部分，未據告訴）欲竊取車內零錢，茲因車內並無財物而未遂。嗣王再傳察覺車輛毀損後報警，始為警循線查悉上情。 刑法第320條第1、3項竊盜未遂罪 110年度偵緝字第2137號 3 陳國慶意圖為自己不法之所有，基於竊盜之犯意，於110年2月11日2時44分許，在新北市○○區○○路00號對面之停車場內，徒手竊取張中睿置於停車格內之無氣噴漆機1支、噴漆用風車1支、電動攪拌機2支（價值共6萬元），得手後離去。嗣張中睿察覺物品失竊後報警，始為警循線查悉上情。 刑法第320條第1項竊盜罪 110年度偵緝字第2138號 4 陳國慶意圖為自己不法之所有，基於竊盜之犯意，於110年1月29日6時41分許，見苗育融停於新北市○○區○○○路○00號停車格內之車牌號碼000-0000號自用小客貨車（車內放有物理9HP高壓沖洗機1台〔價值約4萬8,000元〕）鑰匙疏未拔取，竟發動電門將車駛離，並將車上沖洗機變賣。嗣苗育融查悉車輛失竊後報警處理，始為警循線查悉上情，並於同日16時33分許，在臺北市○○區○○○路0段00號停車格尋獲上開自小貨車。 刑法第320條第1項竊盜罪 110年度偵緝字第2139號 5 陳國慶意圖為自己不法之所有，基於竊盜之犯意，於110年2月26日3時2分許，在新北市○○區○○路000號對面之第16號停車場內，徒手將林士泓停於該處之車牌號碼00-0000號自用小貨車車窗拉開，竊取車內之電動打釘槍1支、水平雷射儀器1台、電鑽1台、切管機1台（價值共9萬9,500元），得手後離去。嗣林士泓察覺物品失竊後報警，始為警循線查悉上情。 刑法第320條第1項竊盜罪 110年度偵緝字第2140號